【裁判字號】    95,交聲,638
【裁判日期】    950914
【裁判案由】    違反道路交通管理處罰條例聲明異議
【裁判全文】
臺灣臺北地方法院交通裁定           95年度交聲字第638號
原處分機關  臺北市交通事件裁決所
異  議  人
即受處分人  甲○○
上列受處分人因違反道路交通管理處罰條例案件，對於臺北市交
通事件裁決所中華民國95年6月30日所為之處分（原處分案號：
北市裁二字第裁22-RA0000000號）聲明異議，本院裁定如下：
    主      文
異議駁回。
    理      由
一、按行政罰法業於民國94年2月5日制訂公布，並自95年2月5日
    起施行，該法第5條規定：「行為後法律或自治條例有變更
    者，適用行政機關最初裁處時之法律或自治條例。但裁處前
    之法律或自治條例有利於受處罰者，適用最有利於受處罰者
    之規定。」。又道路交通管理處罰條例所定罰鍰、記點之裁
    罰，係屬行政罰法中所稱行政罰之性質，是有上開行政罰法
    第5條規定之適用。再汽車駕駛人，行經有燈光號誌管制之
    交岔路口闖紅燈者，道路交通管理處罰條例第53條原規定「
    處新臺幣（下同）1,800元以下5,400以下罰鍰。」，依同條
    例第63條第1項第3款規定，並應記違規點數3點；嗣上開第
    53條規定條文內容未修正，惟已於94年12月28日改列為同條
    第1項，並增列第2項：「前項紅燈右轉行為者，處新臺幣
    600元以上1,800元以下罰緩」；又第63條部分原條文「左列
    」修正為「下列」，然關於上開條文用語之修正，並不影響
    本件之裁處，不論依修正前、後第63條第1項第3款規定，違
    反同條例第53條規定者，均應記違規點數3點；況上開修正
    後規定，係自95年7月1日起施行，其施行既係於本件行政機
    關為最初裁罰（本件原處分機關係於95年6月30 日裁罰）之
    後，揆諸前揭說明，本件自無新舊法比較之問題，應適用裁
    處時即95年7月1日修正施行前之道路交通管理處罰條例第53
    條、第63條第1項第3款之規定。
二、次按行為人如係駕駛汽車闖紅燈行駛，嗣經警逕行舉發，而
    在舉發通知單上所載之應到案日期前聽候裁決，經主管機關
    調查後仍認定其有上開違規行為者，依修正前違反道路交通
    管理事件統一裁罰基準及處理細則第44條第1項（上開細則
    亦於95年6月30日修正，自同年7月1日起施行，本件行政機
    關為最初裁罰時，新法尚未施行，自應適用舊法即修正前之
    規定）及違反道路交通管理事件統一裁罰基準表之規定，需
    對該行為人處以2,700元之罰鍰，並記違規點數3點。
三、本件異議人即受處分人甲○○於民國95年4月7日下午2時19
    分許，駕駛車牌號碼BZ-1390號自用一般小客車行經基隆市
    中山區○○路97巷口，於設有燈光號誌管制之交岔路口闖紅
    燈，經基隆市警察局交通警察隊設置之微電腦闖紅燈自動測
    速照相儀器拍照採證，以受處分人違反道路交通管理處罰條
    例第53條（舉發單贅載第1項）規定掣單逕行舉發，嗣受處
    分人於95年5月22日（未逾應到案日期95年6月15日）向原處
    分機關提出申訴，經原處分機關函請舉發單位即基隆市警察
    局交通警察隊調查結果，仍認受處分人確有前述違規行為，
    遂依修正前道路交通管理處罰條例第53條（裁決書贅引第1
    項）、第63條第1項第3款（裁決書漏引第3款）規定，於95
    年6月30日裁處受處分人罰鍰2,700元，並記違規點數3點，
    此有基隆市警察局基警交字第RA0000000號舉發違反道路交
    通管理事件通知單、臺北市交通事件裁決所違反道路交通管
    理事件裁決書（北市裁二字第裁22-RA0000000號）、交通違
    規案件陳述書影本、基隆市警察局95年5月29日基警交字第
    0950015207號函各1件在卷足憑。
四、異議意旨略以：違規地點處之交通號誌燈距離停止線過遠，
    使得駕駛人不容易察覺，而其行為時係於下午2時19分交通
    流量不大之狀態下慢速通過，並非闖紅燈，且受處分人領有
    殘障手冊云云，請求撤銷原處分。
五、經查：
  (一)異議人固不否認駕駛車牌號碼BZ-1390號自用一般小客車於
    上揭時間行經設有燈光號誌管制之基隆市○○路97巷口，惟
    否認有何違規情事，並以前揭情詞置辯。
  (二)惟查，上揭違規事實經舉發單位所設置之微電腦闖紅燈自動
    測速照相儀器拍照採證後加以舉發，此有卷附採證照片2幀
    在卷可稽，觀諸卷附採證違規照片2幀所示，於95年7月4日
    14時19分許，異議人所駕駛車牌號碼BZ-1390號自用小客車
    行經該違規路段時，於紅燈亮起3.6秒時，當時該車前車身
    已進入交岔路口黃色網狀線區域內，後輪則正好經過停止線
    ；於紅燈亮起4.6秒時，仍逕以時速30公里之速度往前通過
    黃色網狀線區域，並已完全通過中華路97巷口，後輪正通過
    該路口之行人穿越道並繼續前行，顯見該車於紅燈亮起時，
    並未停住仍逕自前行。又依採證照片所示，在異議人行進方
    向左側即設有行車管制燈光號誌可供辨認遵守，由異議人行
    進方向觀之，可明顯看到當時是紅燈，且無任何遮蔽而造成
    異議人無法看清此交通號誌之問題；況異議人於1秒時間內
    ，即已通過該路口，顯見該路口之行車管制燈光號誌距離異
    議人車道上之停止線並未過遠，異議人於行經此路段時應能
    注意到對向所設置之紅綠燈號誌，惟其卻未依該路口之紅燈
    停車，而闖紅燈逕自前行，自屬違規。另異議人於異議意旨
    中陳述其領有殘障手冊事宜，核與違規事實認定無關，仍無
    從改變受處分人確有駕車行經燈光號誌管制之交岔路口闖紅
    燈之違規行為，本件事證明確，受處分人確有上揭違規行為
    。
六、綜上所述，受處分人確有駕駛汽車，行經設有燈光號誌管制
    之交岔路口闖紅燈之違規行為，原處分機關依據道路交通管
    理處罰條例第53條第1項、第63條第1項第3款及標準表之規
    定，裁處受處分人罰鍰2,700元並記違規點數3點，核無違誤
    ，本件受處分人之異議為無理由，應予駁回。
七、據上論斷，應依道路交通案件處理辦法第19條，裁定如主文
    。
中    華    民    國    95    年    9     月    14    日
                  交 通 法 庭   法  官  陳慧萍
以上正本證明與原本無異。
如不服本裁定，應於送達後5日內，向本院提出抗告狀。
                                書記官  何適熹
中    華    民    國    95    年    9     月    19    日


司法院資訊處製作；財團法人民間司法改革基金會備份。
